# 不动产投资房产和土地分离的问题

提问人：reochen 时间：2013-05-01 00:14:49
回复 reochen 的帖子
首先要了解清楚的一个问题是：当地是否允许将房产证和土地证分拆成两张证书，还是强制要求“房地合一”。多数地方是要求“房地合一”的，这种房地分离的情况除了历史原因形成以外，一般不可以新增。建议先到规划、国土、住建等相关部门核实这样操作的可行性。

回答人：chenyiwei
回复 reochen 的帖子
首先要了解清楚的一个问题是：当地是否允许将房产证和土地证分拆成两张证书，还是强制要求“房地合一”。多数地方是要求“房地合一”的，这种房地分离的情况除了历史原因形成以外，一般不可以新增。建议先到规划、国土、住建等相关部门核实这样操作的可行性。